SAMUEL SOUZA DE MESQUITA JUNIOR

Casado, Brasileiro, 29 anos samukajunnior@gmail.com +55 61 99844-9245
LinkedIn

PERFIL

Desenvolvedor com +7 anos de experiência em desenvolvimento, formado em Sistemas de Informação.

Atualmente estou tendo a oportunidade de participar de projetos desafiadores alocado junto ao Serviço Brasileiro de Apoio às Micro e Pequenas Empresas (Sebrae Nacional), atuando como **desenvolvedor backend** utilizando principalmente as stacks JAVA com Spring Boot e banco Postgres. E nesta caminhada também pude estar aprimorando meus conhecimentos com a stack front end utilizando ReactJS.

Em minha bagagem, trago experiências com modelos de desenvolvimentos ágeis como Scrum. Também pude participar atuando como Scrum Master, auxiliando ao Product Owner e facilitando os eventos do Scrum entre a equipe com as práticas ágeis como também auxiliando na resolução de impedimentos.

EXPERIÊNCIA PROFISSIONAL

Desenvolvedor Pleno, CastGroup Ltda, Brasília - Fevereiro 2021 – Atualmente

Atuando alocado no Cliente Sebrae Nacional, participando de projetos desafiadores como desenvolvedor Backend e auxiliando e agregando conhecimentos como desenvolvedor Frontend..

Analista de Programação, Cabal Brasil, Brasília - Novembro 2018 – Janeiro 2021

Atuando como suporte do negócio, realizando análise, codificação e manutenção dos sistemas sob minha responsabilidade e projetos na área de soluções de pagamentos. Participação ativa na inclusão da cultura ágil atuando como Scrum Master.

Programador Júnior, Cabal Brasil, Brasília - Outubro 2016 – Outubro 2018

Atuando como desenvolvedor Java Backend, criando Microserviços com Spring e API's REST com Spring boot. Atuando como suporte e gerando manutenção em programas legados na linguagem COBOL e processos PLSQL no banco de dados Oracle.

Estagiário de Programação, Cabal Brasil, Brasília. Dezembro 2015 – Setembro 2016

HARD SKILL

Java - Spring Boot - Hibernate - JPA - Postgres - Liquibase - Maven - Nexus - OpenFeing - Keycloack - Lombok - OpenApi - Oracle - React JS - NPM - SQL - Rest - Microserviços - JasperReport - Docker - Kubernets - Git - Gitflow - GitLab - PLSQL - COBOL

SOFT SKILL

Comunicação - Empatia - Trabalho em equipe - Proatividade - Pensamento Crítico - Paciência

EDUCAÇÃO

Bacharel em Sistemas de Informação Faculdade JK, Brasília. Janeiro 2013 - Dezembro 2017

Inglês Técnico